【裁判字號】    89,易,122
【裁判日期】    890224
【裁判案由】    傷害等
【裁判全文】
臺灣新竹地方法院刑事判決                          八十九年度易字第一二二號
    公  訴  人  臺灣新竹地方法院檢察署檢察官
    被      告  乙○○
右被告因傷害等案件，經檢察官提起公訴(八十八年度偵字第八三四九號)，本院判
決如左︰
    主  文
乙○○損壞他人之鐵門、木門，足以生損害於他人，處拘役貳拾日，如易科罰金以參
佰元折算壹日；又傷害人之身體，處拘役貳拾日，如易科罰金，以參佰元折算壹日，
應執行拘役參拾日，如易科罰金，以參佰元折算壹日。
    事  實
一、乙○○與甲○○原係男、女朋友關係，嗣雙方因財務糾紛而感情不睦甲○○曾多
    次向臺灣新竹地方法院檢察署告訴乙○○傷害等案件，民國八十八年十一月二十
    四日上午，甲○○連續多次打電話要求乙○○至其新竹縣竹北市○○○路站後巷
    三十三號三樓住處，乙○○因當日正忙於辦理其祖母喪事，對於甲○○一再催促
    甚為不滿，於當日十一時二十分許至甲○○上開住處後，竟基於毀損之犯意，持
    木棍一支敲壞甲○○住處之鐵門及木門，足以生損害於甲○○。嗣乙○○另基於
    傷害人身體之犯意，在門外將木棍自損壞之木門往內丟擲甲○○，擲中其右額，
    致其受有右額瘀腫３×３公分之普通傷害。
二、案經被害人甲○○訴由臺灣新竹地方法院檢察署偵查起訴。
    理  由
一、訊據被告乙○○對右開持木棍敲壞告訴人住處之鐵門、木門一節坦承不諱，惟否
    認有何右揭傷害犯行，辯稱：「當天家裡在辦祖母喪事，邱女一直打電話來，後
    來到邱女住處，有撿木棍敲她木、鐵門，但未進入邱女屋內，她人在屋內也未出
    來，並未用木棍打她。」云云。經查：被告就毀損部分之自白，核與告訴人指訴
    情節相符，復有照片六幀在卷可稽，足認其自白與事實相符，應屬可採，此部分
    犯行洵堪認定。次查：右揭傷害之犯罪事實，業據告訴人指訴綦詳，並有行政院
    衛生署新竹醫院診斷證明書一紙在卷可資佐證。觀諸照片上告訴人甲○○住處之
    木、鐵門遭毀損情形嚴重，現場並有木棍一支，證人吳秀香亦證稱當天伊在告訴
    人住處樓下等被告乙○○時，有聽見渠二人爭執、喊叫聲（見偵查卷第十五頁反
    面）；證人林靜君亦證述伊於中午十二時許至告訴人家吃飯時有看見告訴人家木
    、鐵門都壞了，且告訴人額頭腫起瘀青等語（見偵查卷第十六頁正面），另參以
    被告與告訴人原係男、女朋友關係，嗣雙方因財務糾紛而感情不睦，告訴人曾多
    次告訴被告傷害等案件，有被告前科表及臺灣新竹地方法院檢察署不起訴處分書
    四件附卷可稽，再參酌被告自承當日因不滿告訴人所為而憤怒前往告訴人住處等
    情，足認告訴人所指其與被告雙方爭執中，被告以木棍丟擲擊中告訴人右額頭，
    致其受傷，尚與事實相符，堪信為真實，被告所辯，無非事後卸責之詞，不足採
    信，事證明確，被告右揭傷害犯行，亦堪認定。
二、被告損壞告訴人之鐵門、木門，足以生損害於告訴人，核其所為，係犯刑法第三
    百五十四條之毀損罪。又被告以木棍丟擲擊中告訴人右額頭，致其受有普通傷害
    ，核其所為，係犯刑法第二百七十七條第一項之普通傷害罪；被告所犯上開毀損
    罪及傷害罪間，犯意各別，行為互殊，犯罪構成要不同，應分論併罰。被告所持
    供犯罪所用之木棍一支係其於現場附近拾得，業據其供承在卷，並非被告所有，
    爰不予沒收，附此敘明。爰審酌被告犯罪之動機、目的、手段、所生之危害，犯
    罪後態度等一切情狀，各量處如主文所示之刑，諭知易科罰金之折算標準，並依
    法定其執行刑，以示懲儆。
據上論斷，應依刑事訴訟法第二百九十九條第一項前段、刑法第三百五十四條、第二
百七十七條第一項、第四十一條、第五十一條第六款、罰金罰鍰提高標準條例第一條
前段、第二條判決如主文。
本案經檢察官許麗美到庭執行職務。
中      華      民      國    八十九    年      二      月    二十四    日
                                  臺灣新竹地方法院刑事第一庭
                                          法  官 吳上晃
右正本證明與原本無異
如不服本判決書應於送達後十日內向本院提出上訴狀（應附繕本），上訴於台灣高等
法院。
                                          書記官  何尚安
中      華      民      國    八十九    年      二      月    二十四    日
附錄：
刑法第三百五十四條
毀棄、損壞前二條以外他人之物，或致令不堪用，足以生損害於公眾或他人者，處二
年以下有期徒刑，拘役或五百元以下罰金。
刑法第二百七十七條第一項
傷害人之身體或健康者，處三年以下有期徒刑，拘役或一千元以下罰金。


司法院資訊處製作；財團法人民間司法改革基金會備份。
